臺灣臺南地方法院交通事件裁定　　　　100年度交聲字第226號
移送機關　　交通部公路總局嘉義區監理所臺南監理站
異議人即
受處分人　　王俞菁
上列異議人即受處分人因違反道路交通管理處罰條例案件，對於
交通部公路總局嘉義區監理所臺南監理站民國100年2月25日所為
之裁決處分（處分案號：嘉監南字第裁74-SK0000000號）聲明異
議，本院裁定如下：
    主    文
異議駁回。
    理    由
一、原處分意旨略以：異議人即受處分人王俞菁（下稱異議人）
    所有車牌號碼TW-8911號自用一般小客車（下稱系爭車輛）
    ，於民國99年11月2日6時56分許，在臺南市○○○路○段17
    5巷10弄2號處，因在禁止臨時停車處所停車，經民眾拍照後
    向臺南市政府警察局交通警察大隊（下稱舉發機關）檢舉，
    經舉發機關警員製單逕行舉發，嗣經移送機關即交通部公路
    總局嘉義區監理所臺南監理站（下稱原處分機關）以其違規
    事證明確，依道路交通管理處罰條例第56條第1項第1款及違
    反道路交通管理事件統一裁罰基準表之規定，裁處異議人罰
    鍰新臺幣（下同）900元等語。
二、本件異議意旨略以：
  (一)事實與違規地點不符。
  (二)此張違規罰單為檢舉人自行拍照投遞檢舉，並非執勤人員到
    場開單舉發，且異議人當時有在場，車輛也於6時58分已開
    走，如只依單方照片為證就可隨意開單，並欠缺執法人員到
    場確認已不符法律規定。
  (三)違規罰單之違規地點為台南市○○○路○段175巷10弄2號，
    該處為住家門口並無紅線，與車輛停車處為175巷10弄兩者
    不符。
  (四)為此聲明異議，請求撤銷原處分等語。
三、按汽車停車時，禁止臨時停車處所不得停車；汽車駕駛人停
    車時，在禁止臨時停車處所停車者，處600元以上1,200元以
    下罰鍰，道路交通安全規則第112條第1項第1款、道路交通
    管理處罰條例第56條第1項第1款分別定有明文。次按禁止臨
    時停車標線為紅色實線，道路交通標誌標線號誌設置規則第
    169條第2項亦規定甚明。
四、經查：
  (一)異議人所有之系爭車輛，於上開時地因在禁止臨時停車處所
    停車，經民眾拍照後向舉發機關檢舉，經舉發機關警員製單
    逕行舉發，嗣經原處分機關對異議人裁處如前所述之裁罰等
    情，有臺南市警察局100年1月13日南市警交字第SK0000000
    號舉發違反道路交通管理事件通知單、原處分機關100年2月
    25日嘉監南字第裁74-SK0000000號裁決書各1份及民眾舉發
    時提供之採證照片2幀附卷可稽。
  (二)異議人以本件為民眾檢察，執法人員不在現場，而質疑舉發
    程序之合法性；惟按對於違反道路交通管理處罰條例之行為
    ，民眾得敘明違規事實或檢具違規證據資料，向公路主管或
    警察機關檢舉，經查證屬實者，應即舉發，道路交通管理處
    罰條例第7條之1定有明文。至於民眾檢舉違規，若已提供科
    學儀器取得之證據資料以查證其真偽，或僅敘明違規事實，
    但經交通勤務警察前往查證當場親見違規行為，其舉證責任
    已盡，固無疑義，已符合上開法律規定有關證據方法限制之
    要旨，並避免有心之檢舉人藉此大量而輕微之行政處分騷擾
    被檢舉人，達到維護行政效率及兼顧人權之功能（臺灣高等
    法院98年度交抗字第276號裁定意旨參照）。核該條文之立
    法目的在於因警力有限及民眾取巧違規成性，為交通秩序混
    亂原因之一，民眾如能利用適當管道檢舉交通違規，除可彌
    補警力之不足外，亦將產生極大之嚇阻效果。是一般民眾見
    有違規事件，皆可敘明違規事實或檢具違規證據資料，向公
    路主管或警察機關檢舉，經查屬實者，應即舉發之。查本件
    違規係由民眾提供科學儀器取得之照片向警察機關提出檢舉
    ，經警察機關查證屬實而予舉發等情，有臺南市政府警察局
    100年2月21日南市警交字第1001700639號函1份在卷可稽，
    是本件舉發程序於法並無不合。
  (三)又異議人稱其當時在場，車輛於6時58分已開走等語；然就
    上開採證照片觀之，本件舉發違規地點劃有禁止臨時停車之
    紅色實線，而異議人所有之系爭車輛於舉發當時恰係停放在
    上開紅色實線上，是異議人確有在劃有紅色實線之禁止臨時
    停車處所停車之違規行為，已可認定。至異議人雖於民眾拍
    照後將車輛開走，仍不影響上開違規行為之成立，異議人之
    上開辯詞，尚無理由，而難採之。
  (四)至異議人稱本件車輛係停放於中華南路一段175巷10弄，非
    舉發單所載之地點等語；惟查，就上開採證照片觀之，系爭
    車輛於違規當時停放之位置固係於中華南路一段175巷10弄
    之道路上，惟該違規地點經舉發機關警員現場勘查之地址係
    為中華南路一段175巷10弄2號（即敦煌邑社區出入口）無誤
    ，此有警員之職務報告1份在卷可稽，因此，舉發機關以違
    規地點係位於「台南市○○○路○段175巷10弄2號」而為舉
    發，尚難認有何違誤。
  (五)綜上所述，異議人所有之系爭車輛，於上揭時、地在設有紅
    色實線之禁止臨時停車處所停車之違規行為，既可認定，則
    原處分機關以異議人違反道路交通管理處罰條例第56條第1
    項第1款及違反道路交通管理事件統一裁罰基準表之規定，
    依法裁處異議人罰鍰900元之處分，核無不當，本件異議為
    無理由，應予駁回。
五、據上論結，應依道路交通管理處罰條例第87條第2項、道路
    交通事件處理辦法第18條，裁定如主文。
中    華    民    國   100    年    4     月    29    日
                      交通法庭  法  官  林福來
以上正本證明與原本無異。
如不服本裁定，應於收受送達後5日內向本院提出抗告狀。（應
附繕本）
                                書記官  李淑惠
中    華    民    國   100    年    5     月    3     日